臺灣高雄地方法院刑事判決
111年度審訴字第177號
公  訴  人  臺灣高雄地方檢察署檢察官
被      告  林立達



上列被告因傷害等案件，經檢察官提起公訴（111年度調偵字第9
8號），被告於準備程序為有罪之陳述，本院合議庭裁定由受命
法官行簡式審判程序，判決如下：
    主  文
林立達犯傷害罪，處拘役伍拾日，如易科罰金，以新臺幣壹仟元
折算壹日。又犯毀損他人物品罪，處拘役參拾日，如易科罰金，
以新臺幣壹仟元折算壹日。應執行拘役柒拾日，如易科罰金，以
新臺幣壹仟元折算壹日。
    事  實
一、林立達與王雅蓁前為男女朋友關係，雙方於民國110年6月11
    日4時30分許，在林立達位於高雄市○○區○○街000號住處，因
    細故發生爭執，林立達基於傷害之犯意，徒手毆打王雅蓁，
    並掐住王雅蓁之脖子，推王雅蓁撞牆，致王雅蓁受有右前額
    紅腫3X3公分、左前額紅腫3X3公分、前頸紅腫1.5X1.5公分
    、左上臂紅腫2X1公分、1X0.5公分、左手肘擦傷1X0.8公分
    、右手肘擦傷1X0.5公分、右前臂瘀青3X2公分、3X2公分、
    右膝紅腫3X3公分、右足第五腳趾擦傷0.5X0.1公分、左膝紅
    腫5X4公分等傷害。王雅蓁遭毆打後欲使用手機撥打電話報
    警，詎林立達見狀，另基於毀損之犯意，將王雅蓁之Iphone
    智慧型手機摔至地上，致令不堪使用。
二、案經王雅蓁訴由臺灣高雄地方檢察署檢察官偵查起訴。
    理  由
一、程序部分：
    本件被告所犯均係死刑、無期徒刑、最輕本刑為3年以上有
    期徒刑以外之罪，其於準備程序進行中，就被訴事實為有罪
    之陳述，經本院告知簡式審判程序之旨，並聽取檢察官、被
    告之意見後，認無不得或不宜改依簡式審判程序進行之情形
    ，爰依刑事訴訟法第273條之1第1項規定，裁定進行簡式審
    判程序。又本件之證據調查，依刑事訴訟法第273條之2規定
    ，不受同法第159條第1項、第161條之2、第161條之3、第16
    3條之1及第164條至第170條規定之限制，均合先敘明。
二、認定犯罪事實所憑之證據：
    上開犯罪事實，業據被告林立達於本院審理時坦承不諱（見
    本院卷第31、45、49頁），核與證人即告訴人王雅蓁於警詢
    、偵查中之證述情節相符、並有阮綜合醫療社團法人阮綜合
    醫院診斷證明書、傷勢照片、手機毀損照片在卷可稽，足認
    被告自白與事實相符，並有證據補強，洵堪採為論罪科刑之
    依據。從而，本案事證明確，被告犯行均堪認定，應依法論
三、論罪科刑：
（一）罪名：
      核被告所為，係犯刑法第277條第1項之傷害罪、同法第35
      4條之毀損他人物品罪。被告所犯上開2罪間，犯意各別，
      行為互殊，應分論併罰。至被告本件是否該當累犯乙節，
      公訴意旨並未主張，遑論具體指出證明方法，是參111年4
      月27日最高法院110年度台上大字第5660號裁定意旨，爰
      毋庸依職權調查並為相關之認定，然因累犯資料本來即可
      在刑法第57條第5款「犯罪行為人之品行」中予以評價，
      本院審理時仍得就被告可能構成累犯之前科、素行資料，
      列為刑法第57條第5款所定「犯罪行為人之品行」之審酌
      事項，併此敘明。
（二）刑罰裁量：
      爰以行為人之責任為基礎，審酌被告不思以理性方式解決
      紛爭，竟出手傷害告訴人，並毀損告訴人手機，所為均屬
      不該；惟念被告犯後坦承犯行，態度尚可，兼衡被告之前
      科素行，本件犯罪之手段、情節、所生危害、智識程度、
      家庭生活、經濟狀況等一切具體情狀（涉被告個人隱私，
      均詳卷），分別量處如主文所示之刑，並均諭知易科罰金
      之折算標準，併定其應執行之刑及諭知易科罰金之折算標
      準。 
據上論斷，應依刑事訴訟法第273條之1第1項、第299條第1項前
段，刑法第277條第1項、第354條、第47條第1項、第41條第1項
前段、第51條第6款，刑法施行法第1條之1，判決如主文。
本案經檢察官簡婉如提起公訴，檢察官范文欽到庭執行職務。
中　　華　　民　　國　　111 　年　　5 　　月　　10　　日
                  刑事第五庭  法  官   黃政忠
以上正本證明與原本無異。
如不服本判決應於收受送達後20日內向本院提出上訴書狀，並應
敘述具體理由；如未敘述上訴理由者，應於上訴期間屆滿後20日
內向本院補提理由書（均須按他造當事人之人數附繕本）「切勿
逕送上級法院」。
「因疫情而遲誤不變期間，得向法院聲請回復原狀」。　　　　
中　　華　　民　　國　　111 　年　　5 　　月　　11　　日
                              書記官   儲鳴霄
　　　　　　　　　　　　　　　
附錄本判決論罪科刑法條：
刑法第277條
傷害人之身體或健康者，處5年以下有期徒刑、拘役或50萬元以
下罰金。
犯前項之罪，因而致人於死者，處無期徒刑或7年以上有期徒刑
；致重傷者，處3年以上10年以下有期徒刑。

刑法第354條
毀棄、損壞前二條以外之他人之物或致令不堪用，足以生損害於
公眾或他人者，處2年以下有期徒刑、拘役或1萬5千元以下罰金
。